臺灣高雄地方法院刑事判決　　　　　　　　　　　　九十三年度訴字第二四九二號
　　公　訴　人　臺灣高雄地方法院檢察署檢察官
　　被　　　告　甲○○
右列被告因違反毒品危害防制條例案件，經檢察官提起公訴（九十三年度毒偵字第四
四一八號），本院合議庭裁定由受命法官獨任進行簡式審判程序，判決如左：
    主  文
甲○○連續施用第一級毒品，處有期徒刑捌月，扣案之海洛因壹包（淨重零點零陸公
克、包裝重零點壹柒公克）沒收銷燬之。
    事  實
一、甲○○曾於民國九十一年間因施用毒品案件，經本院以九十一年度毒聲字第一二
    ０六號裁定送勒戒處所觀察、勒戒後，認無繼續施用毒品之傾向，於九十一年三
    月二十五日觀察勒戒執行完畢釋放，且經臺灣高雄地方法院檢察署檢察官於九十
    一年三月二十六日以九十一年度毒偵字第一一六六號為不起訴處分確定，詎其不
    知悔改，明知海洛因業經公告為毒品危害防制條例第二條第二項所列管之第一級
    毒品，不得非法持有、施用，復基於施用第一級毒品海洛因之概括犯意，於九十
    一年三月二十五日觀察勒戒執行完畢釋放後五年內，於九十二年八月初某日起迄
    九十三年八月六日下午四、五時許止，在其位於高雄縣鳳山市○○街一二０巷一
    號住處，將海洛因摻水以針筒注射入體內之方式，連續施用第一級毒品海洛因多
    次。嗣經警方於九十三年八月六日晚上十時四十分據報，經甲○○之母張阿玉同
    意進入甲○○前揭住處搜索而查獲，並扣得海洛因一包（淨重零點零六公克、包
    裝重零點一七公克），且於九十三年八月七日零時十九分及同日零時三十六分採
    尿送驗後，始知上情。
二、案經高雄縣警察局鳳山分局報請臺灣高雄地方法院檢察署檢察官偵查起訴。
    理  由
一、本案被告甲○○所犯係死刑、無期徒刑、最輕本刑為三年以上有期徒刑以外之罪
    ，其於準備程序就前揭被訴事實為有罪之陳述，經受命法官告知簡式審判程序之
    旨，並聽取其與公訴人之意見後，本院認無不得或不宜改依簡式審判程序進行之
    處，爰依刑事訴訟法第二百七十三條之一第一項、第二百八十四條之一，裁定本
    件由受命法官獨任進行簡式審判程序，合先敘明。
二、訊據被告對其於右揭時、地連續施用第一級毒品海洛因之事實，於警詢、偵訊及
  本院審理時（參見本院九十三年十月十九日審判筆錄）均坦承不諱，且有扣案粉
    末一包，經送驗後係第一級毒品海洛因（淨重零點零六公克、包裝重零點一七公
    克），此有法務部調查局九十三年九月二十一日調科壹字第二二００一八０七一
    號鑑定通知書一紙附卷可稽。另查：
  (一)被告係於於九十三年八月七日零時十九分及同日零時三十六分，經警方採集其尿
    液送驗結果，呈嗎啡陽性反應，此有高雄縣政府衛生局九十三年八月十三日九三
    煙檢字第一七三七號煙毒尿液檢驗成績書及查獲毒品案件嫌犯尿液流程管制清冊
    各一紙附卷可稽，足見被告確有施用第一級毒品海洛因之事實無訛。
  (二)按海洛因施用入人體後水解還原成嗎啡，再循嗎啡之代謝方式排出體外，業據行
    政院衛生署藥物食品檢驗局七十三藥檢壹字第○三○二二一號函說明綦詳，且依
    醫學臨床實驗及根據英國藥學會出版ＩｓｏｌａｔｉｏｎａｎｄＩｎｄｅｎｔｉ
    ｆｉｃａｔｉｏｎｏｆＤｒｕｇｓ乙書第二九三頁載明：海洛因經注射入人體後
    ，在體內迅速水解成６ＭｏｎｏａｃｅｔｙＩｍｏｒｐｈｉｎｅ，再緩緩繼續水
    解成嗎啡，然後再循嗎啡之代謝方式排出，同書第四三一至四三二頁並載有：嗎
    啡經注射入人體後，約百分之五十以上於八小時內自尿中排出，至二十四小時排
    出約百分之九十，但四十八小時後仍有微量可檢出等語。是依上開說明，佐以被
    告前揭尿液檢驗報告，被告自白於前揭時間，有連續施用第一級毒品海洛因多次
    等語，核與前揭事證相符，應堪採信。
  (三)另犯毒品危害防制條例第十條施用第一級毒品之罪者，檢察官應先將被告送勒戒
    處所觀察、勒戒，經觀察、勒戒後，認無繼續施用毒品傾向者，應由檢察官為不
    起訴之處分，且經觀察、勒戒執行完畢釋放後，五年內再犯第十條之罪，檢察官
    應依一般刑事訴訟程序予以起訴論罪科刑，此觀諸毒品危害防制條例第二十條第
    一項、第二項、第二十三條第二項前段規定自明。經查，被告前於九十一年間因
    施用毒品案件，經本院以九十一年度毒聲字第一二０六號裁定送勒戒處所觀察、
    勒戒後，認無繼續施用毒品之傾向，於九十一年三月二十五日觀察勒戒執行完畢
    釋放，且經臺灣高雄地方法院檢察署檢察官於九十一年三月二十六日以九十一年
    度毒偵字第一一六六號為不起訴處分確定等情之事實，此有臺灣高等法院被告全
    國前案紀錄表、本院被告院內索引卡紀錄表、臺灣高雄地方法院檢察署刑案資料
    查註紀錄表各一紙附卷可參。被告前既曾因施用毒品案件，經觀察、勒戒後，復
    因施用毒品，其於前開觀察、勒戒執行完畢釋放後五年內，再犯本案施用毒品罪
    ，依毒品危害防制條例第二十三條第二項之規定，屬應依法論罪科刑之行為，依
    前開說明，本案被告上開所為，係於九十一年三月二十五日觀察勒戒執行完畢釋
    放後五年內，再犯毒品危害防制條例第十條第一項施用第一級毒品罪，事證明確
    ，被告上開犯行洵堪認定。
三、按海洛因為毒品危害防制條例第二條第二項第一款所明定之第一級毒品。核被告
    所為，係犯同條例第十條第一項之施用第一級毒品罪。被告持有第一級毒品進而
    施用，持有之低度行為為施用之高度行為所吸收，不另論持有毒品之罪。其先後
    多次施用第一級毒品海洛因，時間緊接，犯罪構成要件相同，顯係基於概括犯意
    為之，依刑法第五十六條之規定，論以一罪，並加重其刑。爰審酌被告前因施用
    毒品案件經觀察、勒戒執行完畢釋放後，仍未能徹底戒絕毒品，復犯本案施用毒
    品罪，顯見其無戒毒悔改之意，惟念其施用毒品之次數、施用毒品乃自戕一己之
    身體健康，尚未對他人造成危害，且犯後已坦承犯行，態度良好等一切情狀，量
    處如主文所示之刑。
四、至扣案之海洛因一包（淨重零點零六公克、包裝重零點一七公克），經送驗後係
    第一級毒品海洛因，已如前述，屬違禁物，不問是否屬於犯人所有，依毒品危害
    防制條例第十八條第一項前段規定，併予宣告沒收銷燬之。又鑑定耗損之毒品，
    既已滅失，即無庸併予宣告沒收銷燬，附此敘明。
據上論斷，應依刑事訴訟法第二百七十三條之一第一項、第二百九十九條第一項前段
，毒品危害防制條例第十條第一項、第十八條第一項前段，刑法第十一條、第五十六
條，判決如主文。
本案經檢察官乙○○到庭執行職務。
中      華      民      國    九十三    年      十      月    二十八    日
                                  臺灣高雄地方法院刑事庭
                                      法  官    唐中興
右正本證明與原本無異。
如不服本判決，應於判決送達後十日內，向本院提出上訴狀。
                                      書記官    陳掌珠
中      華      民      國    九十三    年      十      月    二十八    日
附錄本案判決論罪科刑法條：
毒品危害防制條例第十條
施用第一級毒品者，處六月以上五年以下有期徒刑。
施用第二級毒品者，處三年以下有期徒刑。
